臺灣臺北地方法院刑事判決　　　　　　　 94年度訴字第396號
公　訴　人　臺灣臺北地方法院檢察署檢察官
被　　　告　丙○○
　　　　　　乙○○
上列被告因妨害自由等案件，經檢察官提起公訴（93年度偵字第
17707號），嗣於本院準備程序進行中，被告先就被訴事實為有
罪之陳述，經裁定適用簡式審判程序，判決如下：
    主  文
丙○○共同以強暴方法剝奪人之行動自由，處有期徒刑捌月。
乙○○共同以強暴方法剝奪人之行動自由，處有期徒刑陸月，如
易科罰金，以參佰元折算壹日。
    事  實
一、丙○○前因其乾妹駱姵羽（另經檢察官不起訴處分確定）與
    男友甲○○發生爭吵，丙○○介入而與甲○○發生口角衝突
    ，因而心生不滿，竟與乙○○、真實姓名年籍不詳、綽號「
    金剛」之成年男子二人基於以強暴方法剝奪他人行動自由之
    犯意聯絡及傷害人之身體之概括犯意聯絡，謀議毆打甲○○
    後強押離去以資報復，遂於民國九十三年六月十一日晚間七
    時許，前往駱姵羽位在臺北市○○區○○路四六五巷卅八號
    三樓住處樓下，等候與駱姵羽相約見面之甲○○，見甲○○
    戴安全帽騎乘機車到來後，丙○○、乙○○、「金剛」三人
    即在上址徒手毆打甲○○，並以徒手推擠拉扯之強暴手段強
    押甲○○上丙○○所有、推由「金剛」駕駛之Ｔ９—３０８
    ９號自小客車後座後駛離，並由丙○○、乙○○坐於甲○○
    之兩側，其間丙○○、乙○○將外套蓋在甲○○頭部，並賡
    續前揭傷害之概括犯意，再次徒手毆打甲○○，迨車輛駛至
    臺北縣汐止市○○鄰○○路、高速公路橋下之空地，丙○○
    即徒手強推甲○○下車，並命甲○○將身上衣物褪去，丙○○、乙○○、「金剛」賡續前揭傷害之概括犯意，於上開空
    地再次徒手毆打甲○○，乙○○並持路邊拾得之石塊敲擊甲○○仍戴著安全帽之頭部，致甲○○因上開傷害行為，受有
    頭部疼痛（二處）、瘀傷2×3公分（二處）、血腫2×3公分
    、血腫併瘀傷2×4公分、右手臂擦傷1×5公分、瘀傷、擦傷
    3 ×5公分、左手臂擦傷3×5公分、右胸瘀傷5×5公分、左
    膝擦傷1×3公分、右背30×30公分瘀傷、5×10公分瘀傷、
    後背多處瘀傷等傷害，迨至同日晚間八時許，丙○○、乙○○、「金剛」三人始駕車離開上開空地而任令甲○○自由離
    去，甲○○共計自由遭剝奪達一小時許。
二、案經甲○○訴由臺北市政府警察局信義分局報告臺灣臺北地
    方法院檢察署檢察官偵查起訴，嗣於本院準備程序進行中，
    丙○○、乙○○先就被訴事實為有罪之陳述，經裁定適用簡
    式審判程序。
    理  由
一、上揭犯罪事實，業據被告丙○○、乙○○坦承不諱，核與證
    人甲○○、駱姵羽證述內容大致相符，並有卷附監視錄影設
    備翻拍照片三幀、駱姵羽、乙○○、甲○○、丙○○之行動
    電話通聯紀錄、甲○○之台北市立忠孝醫院驗傷診斷書、病
    歷、車牌號碼Ｔ９—３０８９號自小客車之車籍資料等在卷
    可稽，堪認被告二人自白與事實相符，綜上所述，本件事證
    明確，被告犯行堪以認定，應依法論科。
二、按以強暴之方法剝奪人之行動自由時，若於實施強暴行為之
    過程中，致被害人受有傷害，乃施強暴之當然結果，固不另
    論傷害罪，惟妨害自由罪，並非以傷人為當然之手段，若行
    為人另具有傷害故意，且發生傷害結果，自應成立傷害罪名
    ，經合法告訴，並應負傷害罪責，而與妨害自由罪有方法結
    果之牽連關係，依刑法第五十五條規定從一重處斷，最高法
    院八十九年度臺上字第四六七六號判決要旨可資參照。本件
    被告丙○○、乙○○、「金剛」於以強暴手段剝奪告訴人行
    動自由之前，已有傷害告訴人之行為，嗣於剝奪行動自由中
    二次傷害告訴人之行為，亦均係另因餘怒未消所致，難認係
    強暴之當然結果；核被告丙○○、乙○○所為，均係犯刑法
    第二百七十七條第一項傷害罪，刑法第三百零二條第一項以
    強暴方法剝奪人之行動自由罪。被告丙○○、乙○○與「金
    剛」就傷害及妨害告訴人自由之犯行，有犯意之聯絡及行為
    之分擔，均為共同正犯。被告丙○○、乙○○先後多次傷害
    犯行，依一般社會健全觀念，在時間差距上，可以分開，在
    刑法評價上，各具獨立性，每次行為皆可獨立成罪，構成同
    一之罪名，依最高法院八十六年台上字第三二九五號判例意
    旨，應依連續犯之規定論以一罪，並依法加重其刑，被告二
    人傷害告訴人之目的在於達成以強暴方法剝奪告訴人行動自
    由之目的，所犯二罪間有方法目的之牽連關係，為牽連犯，
    應從一重之以強暴方法剝奪人之行動自由罪處斷。爰審酌被
    告二人僅因細故，即糾眾圖以毆打、剝奪人之行動自由方式
    洩憤，其中被告丙○○為主導、糾眾報復之人，被告乙○○
    居於襄贊、附從之地位，告訴人所受傷勢甚多及行動自由遭
    剝奪時間之久暫，嗣後雖坦承犯行，然始終不願說明「金剛
    」之真實姓名年籍資料，且迄未賠償告訴人、告訴人亦表達
    不欲原諒被告等一切情狀，分別量處如主文所示之刑，並就
    被告乙○○部分諭知易科罰金之折算標準。
據上論斷，應依刑事訴訟法第273條之1第1項、第299條第1項前
段，刑法第28條、第277條第1項、第302條第1項、第55條、第41
條第1項前段，罰金罰鍰提高標準條例第1條前段、第2條，判決
如主文。
本案經檢察官於知慶到庭執行職務
中　　華　　民　　國　　94　　年　　9　　月　　30 　　日
　　　　　　　　　刑事第十二庭  法　官　張永宏
以上正本證明與原本無異。
如不服本判決，應於判決送達後10日內，向本院提出上訴狀。
　　　　　　　　　　　　　　　　書記官　楊灥
中　　華　　民　　國　　94　　年　　9　　月　　30 　　日
附錄本件論罪科刑法條全文
刑法第277條
傷害人之身體或健康者，處三年以下有期徒刑、拘役或一千元以
下罰金。
犯前項之罪因而致人於死者，處無期徒刑或七年以上有期徒刑；
致重傷者，處三年以上十年以下有期徒刑。
刑法第302條
私行拘禁或以其他非法方法，剝奪人之行動自由者，處五年以下
有期徒刑、拘役或三百元以下罰金。
因而致人於死者，處無期徒刑或七年以上有期徒刑，致重傷者，
處三年以上十年以下有期徒刑。
第 1 項之未遂犯罰之。
